臺灣高等法院臺中分院刑事判決
110年度上訴字第826號
上  訴  人  
即  被  告  白宗原



選任辯護人  陳維鎧律師（法扶律師）
上列上訴人即被告因違反毒品危害防制條例案件，不服臺灣臺中
地方法院109年度訴字第2836號中華民國110年2月24日第一審判
決（起訴案號：臺灣臺中地方檢察署109年度偵字第30929號），
提起上訴，本院判決如下：
    主      文
原判決撤銷。
白宗原犯販賣第二級毒品未遂罪，累犯，處有期徒刑壹年。扣案
如附表編號１所示之物沒收銷燬之；扣案如附表編號２、３所示之
物，均沒收。
    事實及理由
壹、犯罪事實：
  白宗原明知甲基安非他命係毒品危害防制條例第2條第2項第2
    款所規定之第二級毒品，不得非法持有、販賣，竟基於意圖
    營利販賣第二級毒品之犯意，於民國109年10月12日前某日
    ，在通訊軟體Grindr聊天室，以暱稱「是喔！」在其個人資
    料頁面張貼：「不好的糖會蛀牙」等語，員警執行網路巡邏
    時發現上情，認有暗示兜售毒品之意，為追查販賣毒品案
    件，雖無購買毒品之真意，仍以其所持用行動電話內之Grin
    dr，以暱稱「嗨」佯裝為購毒者與白宗原聯絡，白宗原隨即
    於109年10月12日下午3時30分許，以其所持用OPPO廠牌手機
    （插用門號0000000000號SIM卡；即如附表編號３所示）上網
    ，以該手機內安裝之Grindr傳送「一枝點燃香菸」之圖示，
    並傳送文字訊息「缺可洽」等語，表明有販賣甲基安非他命
    ，且持續以該手機內安裝之Grindr與佯裝為購毒者之員警議
    價及聯繫交易事宜，嗣白宗原於109年10月13日下午5時22分
    起，復以其所持用Samsung廠牌手機（插用門號0000000000
    號SIM卡；即如附表編號２所示）上網，以該手機內安裝之通
    訊軟體LINE與前開佯裝為購毒者之員警議價及聯繫交易事宜
    後，員警佯以新臺幣（下同）3,000元之價格，向白宗原購
    買1公克甲基安非他命，雙方達成合意，嗣白宗原依約於109
    年10月13日晚間8時10分許，攜帶如附表編號１所示之甲基安
    非他命，前往約定之交易地點臺中市○○區○○路000號印象西
    湖汽車旅館311號房欲與佯裝為購毒者之員警交易，經員警
    當場表明身分予以逮捕，並扣得白宗原所有如附表所示之物
    而查獲，白宗原販賣第二級毒品行為因而未遂。
  案經臺中市政府警察局霧峰分局報告臺灣臺中地方檢察署檢
    察官偵查起訴。
貳、認定犯罪事實所憑證據及理由：
  證據能力部分：
　　㈠按司法警察機關使用之誘捕方式辦案大致區分為兩種類型
      ，一為「犯意創造型」誘捕，一為「機會提供型」誘捕。
      前者，又稱為「陷害教唆」，係指行為人原無犯罪意思，
      因受他人（如便衣警察）之引誘，始萌生犯意，進而著手
      實行犯罪構成要件行為而言，此種情形所取得之證據，因
      違反正當法律程序，且逾越偵查犯罪之必要程度，應無證
      據能力。後者，又稱為「機會教唆」，係指行為人原本即
      有犯罪之意思，其從事犯罪構成要件行為之犯意，並非他
      人（如便衣警察）所創造，司法警察僅係利用機會加以誘
      捕，此種情形之犯罪行為人原本具有犯意，並非司法警察
      所造意，司法警察僅係運用設計引誘之偵查技巧（俗稱釣
      魚），使其暴露犯罪事證而加以逮捕偵辦，並未違反憲法
      對於基本人權之保障，且於公共利益之維護有其必要性，
      故依此所取得之證據具有適法之證據能力，法院自得採為
      論罪科刑之依據（最高法院107 年度台上字第4278號判決
      意旨參照）。查本件被告白宗原所為前開犯罪事實所示
      販賣混合第二級毒品予喬裝買家之警員之犯行，係喬裝買
      家之警員釣魚辦案而向被告購買毒品，被告先在通訊軟體
      Grindr聊天室，以暱稱「是喔！」在其個人資料頁面張貼
      ：「不好的糖會蛀牙」，暗示兜售毒品之意，員警以暱稱
      「嗨」佯裝為購毒者與被告聯絡，被告隨即傳送「一枝點
      燃香菸」之圖示，並傳送文字訊息「缺可洽」等語，表明
      有販賣甲基安非他命，警詢傳送訊息「怎算？」、「面交
      嗎？」，被告即回覆「1/3」、「你有地方也可試」、「
      需嗎？」等語，持續以該手機內安裝之Grindr與佯裝為購
      毒者之員警議價及聯繫交易事宜，經警員表示「那先拿1
      」、「是3對嗎？」，被告表示同意，並與警員相約交易
      之時間、地點，被告隨即於109年10月13日晚間8時10分前
      往交易地點，觀諸被告前揭於通訊軟體之對話內容（見偵
      卷第99至129頁），並未有任何推脫、猶豫之舉動，足證
      被告於本件案發時，本即有販賣第二級毒品之犯意，揆諸
      前揭最高法院判決意旨，應認為本件警方之偵查屬於合法
      誘捕偵查，而非屬學理上所稱之「陷害教唆」，所取得犯
      罪證據應有證據能力。
　　㈡再按被告以外之人於審判外之陳述，雖不符刑事訴訟法第1
      59 條之1 至第159 條之4 之規定，而經當事人於審判程
      序同意作為證據，法院審酌該言詞陳述或書面陳述作成時
      之情況，認為適當者，亦得為證據。當事人、代理人或辯
      護人於法院調查證據時，知有第159 條第1 項不得為證據
      之情形，而未於言詞辯論終結前聲明異議者，視為有前項
      之同意，刑事訴訟法第159 條之5 定有明文。核其立法意
      旨在於傳聞證據未經當事人之反對詰問予以核實，原則上
      先予排除。惟若當事人已放棄反對詰問權，於審判程序中
      表明同意該等傳聞證據可作為證據；或於言詞辯論終結前
      未聲明異議，基於尊重當事人對傳聞證據之處分權，及證
      據資料愈豐富，愈有助於真實發見之理念，且強化言詞辯
      論主義，使訴訟程序得以順暢進行，上開傳聞證據亦均具
      有證據能力。查：本判決除上揭所述外，下列所引之被告
      以外之人於審判外所為之陳述及卷內其他書證（供述證據
      部分），查無符合同法第159 條之1 至之4 等前4 條之情
      形，檢察官、被告及辯護人於審理中調查證據時，知有刑
      事訴訟法第159 條第1 項不得為證據之情形，亦未於言詞
      辯論終結前聲明異議（見本院卷第176至180頁），且經本
      院審酌上開傳聞證據作成時，較無人情施壓或干擾，亦無
      不當取證之情形，認為以之作為本案之證據亦屬適當，是
      上揭傳聞證據自具有證據能力。
　　㈢以下引用之其餘非供述證據，檢察官、被告及其辯護人於
      本院審理中，均未爭執證據能力，且本院審酌各該證據均
      非屬違法取得之證據，復經本院於審判期日就該等證據進
      行調查、辯論，是以依法均得作為證據使用。
  得心證之理由：
    ㈠訊據被告就上開販賣第二級毒品未遂之犯行於警詢、偵訊
      、原審及本院審理時均坦承不諱（見偵卷第49至60、169
      至172頁、原審卷第123、150頁、本院卷第182頁），並有
      警員109年10月14日職務報告、Grindr頁面截圖及對話訊
      息截圖、LINE頁面截圖及對話訊息截圖、扣案物照片、衛
      生福利部草屯療養院109年10月28日草療鑑字第109100026
      0號鑑驗書在卷可證（見偵卷第45、95至131、181、183、
      191、193頁），且有扣案如附表所示之物可資佐證。
    ㈡按販賣毒運品之所謂販賣行為，係行為人基於營利之目的
      ，而賣出毒品而言。販賣毒品者，其主觀上須有營利之意
      圖，且客觀上有販賣之行為，即可構成，至於實際上是否
      已經獲利，則非所問；又現行刑法關於正犯、從犯之區別
      ，係以其主觀之犯意及客觀之犯行為標準，凡以自己犯罪
      之意思而參與犯罪，無論其所參與者是否犯罪構成要件之
      行為，皆為正犯，其以幫助他人犯罪之意思而參與犯罪，
      其所參與者，苟係犯罪構成要件之行為，亦為正犯，必以
      幫助他人犯罪之意思而參與犯罪，其所參與者又為犯罪構
      成要件以外之行為，始為從犯。故刑法上之幫助犯，係對
      於犯罪與正犯有共同之認識，而以幫助之意思，對於正犯
      資以助力，且未參與實施犯罪行為者而言。亦即，如未參
      與實施犯罪構成要件之行為，且係出於幫助之意思提供助
      力，即屬幫助犯，而非共同正犯。我國就販賣甲基安非他
      命行為之查緝一向執法甚嚴，並科以重刑，且販賣甲基安
      非他命係違法行為，不可公然為之，亦無公定價格，容易
      分裝及增減份量，每次買賣之價量，可能隨時依雙方關係
      深淺、資力、需求量及對行情之認知、來源是否充裕、查
      緝是否嚴謹、購買者被查獲時供述購買對象之可能風險之
      評估等情形，而異其標準，非可一概而論；販賣之利得，
      除被告坦承犯行或價量俱臻明確外，委難察得實情，販賣
      之人以「價差」或「量差」或「調降純度」謀取利潤之方
      式或有差異，然其意圖營利之販賣行為則屬相同，並無二
      致。兼參酌甲基安非他命量微價高，販賣者有暴利可圖，
      茍非意圖販賣營利，一般人豈會甘冒重刑而販賣甲基安非
      他命。查被告於原審審理時自承：我向上手購買甲基安非
      他命，一錢係6,500元，我販賣給喬裝客人的警察係一公
      克3,000元，多出來之甲基安非他命就是讓我賺得自己要
      施用的甲基安非他命等語（見原審卷第123、150頁）。足
      認，被告販賣甲基安非他命之行為，有營利之意圖至明。
      且被告與佯裝買家之警員洽談交易第二級毒品事宜，並持
      甲基安非他命前往交易地點欲進行交易，顯係以自己犯罪
      之意思，參與販賣毒品之構成要件行為，自屬正犯。被告
      上訴意旨記載：被告僅係幫購毒者向上手購買毒品，再將
      毒品轉交予購毒者，被告並無營利之意圖云云（見本院卷
      第32、33頁），顯不足採。
    ㈢基上，被告前揭自白與事實相符，堪以採信。是被告上開
      犯行事證明確，洵堪認定，應予依法論科。
參、論罪科刑之理由：
  按安非他命類（Amphetamine-like）藥品，對中樞神經具有
    強烈興奮作用，服用後會引起不安、頭昏、顫抖、亢進性反
    應、失眠、焦慮、譫妄，並產生耐藥性、依賴性、欣慰感等
    副作用，經前行政院衛生署（於102年7月23日改制為衛生福
    利部，下仍以舊制稱之）分別於68年7月7日以衛署藥字第22
    1433號、69年12月8日以衛署藥字第30114號公告，列為不准
    登記藥品及禁止使用各在案。復經同署於75年7月11日以衛
    署藥字第597627號公告，安非他命類（Amphetamine-like）
    藥品包括Amphetamine,Dexamphetamine,Methamphetamine與
    其衍生物之鹽類及製劑，一概禁止使用。又經同署於79年10
    月9日以衛署藥字第904142號公告，安非他命類（Amphetami
    ne-like）藥品列入麻醉藥品管理條例第2條第4款所定「化
    學合成類麻醉藥品」管理，並禁止於醫療上使用，故甲基安
    非他命（Methamphetamine）其性質上仍不失為禁藥，不因
    列入「化學合成類麻醉藥品」管理，而有所變異，自不得非
    法持有、轉讓及販賣。次按，一犯罪行為同時有二種以上之
    法律規定可資處罰者，為法條競合，應先依「重法優於輕法
    」、「後法優於前法」等法理，以決定適用之法律，如行為
    後處罰之法律有變更，再依刑法第2條規定為新舊法之比較
    適用；是明知甲基安非他命為禁藥而販賣，除各應成立毒品
    危害防制條例第4條第2項（修正前）之販賣第二級毒品罪外
    ，亦同時構成藥事法第83條第1項之販賣禁藥，為一犯罪行
    為同時有二種法律可資處罰之法條競合，應依「重法優於輕
    法」、「後法優於前法」法理，擇一處斷。而104年12月2日
    修正公布後之藥事法第83條第1項明文規定販賣禁藥罪，其
    法定刑為「7年以下有期徒刑，得併科新臺幣5千萬元以下罰
    金。」；又毒品危害防制條例於87年5月20日公布，同年月2
    2日生效，該條例第2條第2項第2款將甲基安非他命列為第二
    級毒品，同法第4條第2項亦定有販賣第二級毒品罪罪，98年
    5月20日修正後法定刑為「無期徒刑或7年以上有期徒刑，得
    併科新臺幣1千萬元以下罰金。」（即前述修正前之法條）
    ；故就販賣第二級毒品部分，毒品危害防制條例第4條第2項
    之法定本刑，較修正後藥事法第83條第1項之法定本刑之罪
    為重，是依前述「重法優於輕法」之法理，販賣第二級毒品
    甲基安非他命部分，應優先適用毒品危害防制條例第4條第2
    項之規定處斷，併予敘明（最高法院98年度台上字第3569號
    、99年度台上字第2041號判決意旨參照）。
  核被告所為，均係犯毒品危害防制條例第4條第6項、第2 項
    之販賣第二級毒品未遂罪。被告因販賣而持有甲基安非他命
    之低度行為，為販賣之高度行為所吸收，不另論罪。
  按刑法第47條第1項有關累犯加重本刑部分，不生違反憲法一
    行為不二罰原則之問題。惟其不分情節，基於累犯者有其特
    別惡性及對刑罰反應力薄弱等立法理由，一律加重最低本刑
    ，於不符合刑法第59條所定要件之情形下，致生行為人所受
    之刑罰超過其所應負擔罪責之個案，其人身自由因此遭受過
    苛之侵害部分，對人民受憲法第8條保障之人身自由所為限
    制，不符憲法罪刑相當原則，牴觸憲法第23條比例原則。於
    此範圍內，有關機關應自本解釋公布之日起2年內，依本解
    釋意旨修正之。於修正前，為避免發生上述罪刑不相當之情
    形，法院就該個案應依本解釋意旨，裁量是否加重最低本刑
    ，司法院大法官會議釋字第775號解釋文參照。是法官應於
    個案量刑裁量時具體審認被告有無特別惡性及對刑罰反應力
    薄弱之情。查被告前因竊盜案件，經臺灣臺南地方法院（下
    稱臺南地院）以107年度簡字第2290號判決判處有期徒刑3月
    確定，又因竊盜案件，經臺南地院以107年度易字第1366號
    判決判處有期徒刑5月、4月、3月確定，嗣經臺南地院以108
    年度聲字第432號裁定就上開各罪定應執行刑為有期徒刑11
    月確定，於108年12月24日徒刑執行完畢等情，有臺灣高等
    法院被告前案紀錄表在卷可稽（見本院卷第82頁），被告受
    有期徒刑執行完畢，5年以內故意再犯本案有期徒刑以上之
    罪，應依刑法第47條第1項規定，論以累犯；復參酌被告前
    案經判處有期徒刑，於執行完畢後仍未悔悟，未及1年即又
    再犯本案犯行，足徵其有立法意旨所指之特別惡性及對刑罰
    反應力薄弱明確；復參酌其所犯本案之罪，依其犯罪情節，
    並無應量處最低法定刑，否則有違罪刑相當原則，暨有因無
    法適用刑法第59條酌量減輕其刑之規定，致其人身自由遭受
    過苛侵害之情形，而與憲法罪刑相當原則相符，且並無牴觸
    憲法第23條比例原則之情事，而販賣第二級毒品罪之本刑為
    無期徒刑部分，依刑法第65條第1項規定，不得加重，故僅
    就本刑為10年以上有期徒刑、罰金刑部分，依刑法第47條第
    1項規定及司法院大法官會議釋字第775號解釋文，加重其刑
    。
  被告已著手於販賣第二級毒品之行為而未遂，所生危害較既
    遂犯為輕，爰依刑法第25條第2項規定，按既遂犯之刑，減
    輕其刑。
  又按犯毒品危害防制條例第4條至第8條之罪於偵查及歷次審
    判中均自白者，減輕其刑，為毒品危害防制條例第17條第2
    項所明文。查被告就其販賣第二級毒品未遂之犯行，業於偵
    查、原審及本院審理時均自白而坦承不諱，應依毒品危害防
    制條例第17條第2項規定，減輕其刑。
  本案有無毒品危害防制條例第17條第1項規定適用之說明：
　　㈠按毒品危害防制條例第17條第1項規定，犯同條例第4條第2
      項販賣第二級毒品罪，供出毒品來源，因而查獲其他正犯
      或共犯者，減輕或免除其刑。該項規定之立法本旨係基於
      販賣毒品者倘供出其所販賣之毒品來源，且因此有效追查
      該毒品之來源者，將得以避免該毒品之來源者復行散布毒
      品而戕害國人身體健康，進而防止重大危害社會治安事件
      之發生，故明定予以減輕或免除其刑，以鼓勵販賣毒品者
      自新。因此，該項所稱「因而查獲」，自係指販賣毒品者
      供出其所販賣之毒品來源之具體人別資料，例如：姓名、
      年籍、住居所或其他足資辨別之特徵，使偵查犯罪之公務
      員因而對之發動偵查，並查得該毒品來源者之犯罪而言；
      申言之，被告之「供出毒品來源」，與調查或偵查犯罪之
      公務員對之發動調查或偵查並進而破獲之間，論理上須具
      有先後且相當之因果關係，最高法院98年度台上字第6331
      號、101年度台上字第6628號判決意旨可資參照。
　　㈡被告於警詢、偵查中供稱其販賣之甲基安非他命係於109年
      10月12日下午5時到彰化市大埔路一名姓趙的朋友租屋處
      ，向LINE暱稱「周星哲」之潘昱霖以6,500元購買等語（
      見偵卷第57、58、171頁），且臺中市政府警察局霧峰分
      局於109年12月24日以中市警霧分偵字第1090104018號函
      送偵查佐109年12月22日職務報告表示：被告於警詢時供
      述其毒品來源係綽號「周星哲」男子，經向上溯源，報請
      臺灣彰化地方檢察署（下稱彰化地檢署）指揮偵辦，於10
      9年11月4日在彰化縣○○市○○路0段000號查獲綽號「周星哲
      」男子即姓名為潘昱霖販賣毒品案，潘昱霖並坦承販賣第
      二級毒品甲基安非他命予本案被告等語，有該職務報告在
      卷可稽（見原審卷第65頁）。另案被告潘昱霖嗣經臺灣彰
      化地方檢察署檢察官以109年度偵字第12516號就其於109
      年11月4日販賣甲基安非他命予被告之犯行提起公訴，有
      該起訴書列印資料及潘昱霖之臺灣高等法院被告前案紀錄
      表在卷可憑（見原審卷第101至118頁），另案潘昱霖於10
      9年10月12日販賣甲基安非他命予被告之犯行雖未經起訴
      ，然證人即另案被告潘昱霖於本院審理時具結證稱：我的
      LINE帳號是「周星哲」，109年度偵字第30929號卷第139
      頁是我跟白宗原在109年10月12日的LINE對話內容，我跟
      他對話的內容是要交易毒品，我有賣甲基安非他命給他等
      語（見本院卷第187、188頁），然隨後又改稱：我忘記這
      次有無交易，我只有賣給被告一次毒品，就是109年11月4
      日賣甲基安非他命給被告，遭彰化地院判處有期徒刑2年1
      0月該次，我忘記109年10月12日跟白宗原LINE對話內容是
      在講什麼，我跟白宗原平常很少來往，109年10月12日下
      午5時2分時我有到趙昱偉的住處與被告碰面，我忘記跟他
      見面後做了什麼事等語（見本院卷第189至192頁），則證
      人潘昱霖就其有無於109年10月12日販賣甲基安非他命予
      被告，證述前後不一。證人趙昱偉於本院審理時另證稱：
      我是室內設計師，因接案認識被告與潘昱霖，他們兩個人
      同時委託案子，我與他們沒有私交，彰化縣○○市○○路000
      巷00號是我租屋處，8月時朋友介紹被告給我，我們開始
      洽談設計案，10月初開始進行設計，10月下旬（後改稱不
      確定是在上旬、中旬或下旬，僅確認是10月）某日晚上約
      6、7時被告到我租屋處討論案子，被告打電話叫潘昱霖過
      來，中間我先行離開去7-11超商買我吃的東西，時間約5
      至10分鐘，然後我回來開門時剛好看到被告拿幾張千元鈔
      給潘昱霖，潘昱霖拿一包白白透明像結晶顆粒的東西給被
      告，該包東西以塑膠袋裝著，外面包著衛生紙，我就說你
      們在幹嘛，他們就支支吾吾，不跟我講，就呼嚨過去了，
      開庭之前有收到傳票的時候，我有看了一下手機我與被告
      的LINE通話紀錄，看到我有問說我去7-11，你們有沒有要
      買什麼之類的對話紀錄，所以我確定上開事件是在10月份
      的事情，但對話紀錄我刪除了等語（見本院卷第193至209
      頁）。則證人趙昱偉雖就被告與潘昱霖至其租屋處交易甲
      基安非他命之時間陳述因時間經過而有記憶模糊之情形，
      然其證述潘昱霖於109年10月間在其租屋處販售甲基安非
      他命予被告之內容，與被告前揭陳述交易之過程大致相符
      ，復有被告與潘昱霖於109年10月12日之LINE對話紀錄附
      卷可稽（見偵30929卷第139頁），被告陳稱其於109年10
      月12日向潘昱霖購買甲基安非他命等語，難認虛妄。故被
      告確有供出毒品來源，因而查獲潘昱霖，應依毒品危害防
      制條例第17條第1項減輕其刑，並依刑法第71條第1項、第
      2項規定，先加（不得加重部分除外）後遞減輕之。
  再按刑法第59條規定之酌量減輕其刑，必須犯罪另有特殊之
    原因與環境，在客觀上足以引起一般同情，認為即使予以宣
    告法定最低度刑，猶嫌過重者，始有其適用。此所謂法定最
    低度刑，固包括法定最低本刑；惟遇有其他法定減輕之事由
    者，則應係指適用其他法定減輕事由減輕其刑後之最低度刑
    而言。倘被告別有法定減輕事由者，應先適用法定減輕事由
    減輕其刑後，猶認其犯罪之情狀顯可憫恕，即使科以該減輕
    後之最低度刑仍嫌過重者，始得適用刑法第59條規定酌量減
    輕其刑（最高法院100年度台上字第744號判決參照）。經查
    ：被告販賣第二級毒品之次數、數量雖非甚鉅，與大盤販賣
    大量毒品者固截然有別，惟本院衡酌被告販賣第二級毒品犯
    行為重大犯罪，而販賣第二級毒品罪，其最輕本刑為有期徒
    刑10年，經適用刑法第47條第1項、第25條第2項、毒品危害
    防制條例第17條第2項、第1項規定依法先加（不得加重部分
    除外）後遞減其刑後，法定最低度刑為11月以上之有期徒刑
    ，衡酌被告販賣第二級毒品，直接戕害購毒者身心健康，助
    長毒品流通，對社會治安實有相當程度危害，惡性匪淺，倘
    遽予憫恕被告而依刑法第59條規定減輕其刑，除對其個人難
    收改過遷善之效，無法達到刑罰特別預防之目的外，亦易使
    其他販賣毒品之人心生投機、甘冒風險繼續販賣毒品，無法
    達到刑罰一般預防之目的，衡諸社會一般人客觀標準，尚難
    謂有過重而情堪憫恕之情形，自無適用刑法第59條規定之餘
    地。
  原判決撤銷之理由：
    原判決認被告販賣第二級毒品未遂犯行，事證明確，而予論
    罪科刑，固非無見。惟本院認被告確有供出毒品來源，因而
    查獲潘昱霖，應依毒品危害防制條例第17條第1項減輕其刑
    ，原審未依毒品危害防制條例第17條第1項減刑，容有違誤
    ，被告上訴認本案僅構成幫助施用毒品罪，及原審依刑法第
    47條第1項規定減輕其刑不當，為無理由，已如前述，然被
    告上訴指摘原審未依前揭規定減刑不當，則有理由，應由本
    院撤銷改判。
  爰審酌被告前有強盜、殺人未遂等前科，有臺灣高等法院被
    告前案紀錄表1份在卷可稽（見本院卷第69至85頁），難認
    素行良好，被告明知甲基安非他命對身心之危害，竟無視國
    家杜絕毒品犯罪之禁令而販賣甲基安非他命，將使購買之吸
    毒者更加產生對毒品之依賴性及成癮性，助長濫用毒品成癮
    之惡習，戕害他人健康，並有滋生其他犯罪之可能，危害社
    會治安，且減損國家國力、競爭力，惟考量被告販賣甲基安
    非他命之交易對象為佯裝為購毒者之員警而未遂，且欲販賣
    之數量非鉅，並衡酌被告犯罪之動機、目的、手段、犯罪後
    坦承犯行，且協助警方查獲另案被告潘昱霖販賣第二級毒品
    案件，犯罪後態度良好，且兼衡其教育智識程度、生活狀況
    （詳見原審卷第151頁）、素行品行等一切情狀，量處如主
    文所示之刑。
  沒收部分：
　　㈠扣案如附表編號１所示之甲基安非他命1包，鑑定結果如該
      編號「備註」欄所示，且被告於原審審理時陳稱：此係我
      所有，我原本要從中取出部分販賣給喬裝客人之員警等語
      （見原審卷第123頁）。是應依毒品危害防制條例第18條
      第1項前段規定，不問屬於犯罪行為人與否，予以宣告沒
      收銷燬之；至於鑑驗用罄部分，則因不復存在，自不為沒
      收之諭知，附此敘明。
　　㈡扣案如附表編號２、３所示之物，係被告所有，且係供其本
      案犯行所用之物，業據被告於原審審理時陳述在卷（見原
      審卷第123頁），應依毒品危害防制條例第19條第1項規定
      ，不問屬於犯罪行為人與否，均予以宣告沒收之。
肆、適用之法律：　　　
    依刑事訴訟法第369 條第1 項前段、第364 條、第299 條第
    1 項前段，毒品危害防制條例第4條第6項、第2項、第17條
    第1項、第2項、第18條第1項前段、第19條第1項，刑法第11
    條、第47條第1項、第25條第2項，判決如主文。
本案經檢察官洪明賢提起公訴，檢察官謝謂誠到庭執行職務　　
中　　華　　民　　國　　110 　年　　8 　　月　　5 　　日
            刑事第三庭    審判長法　官  邱  顯  祥
　　　　　　　　　　　　        法　官  李  明  鴻
　　　　　　　　　　　　　      法　官  楊  欣  怡
以上正本證明與原本無異。
如不服本判決應於收受送達後20日內向本院提出上訴書狀，其未
敘述上訴理由者，並得於提起上訴後20日內向本院補提理由書（
均須按他造當事人之人數附繕本）「切勿逕送上級法院」。

                                書記官  孫  銘  宏
　　　　　　　　　　　　　　　　
中　　華　　民　　國　　110 　年　　8 　　月　　5 　　日
附錄論罪科刑法條：
毒品危害防制條例第4條
製造、運輸、販賣第一級毒品者，處死刑或無期徒刑；處無期徒
刑者，得併科新臺幣3千萬元以下罰金。
製造、運輸、販賣第二級毒品者，處無期徒刑或10年以上有期徒
刑，得併科新臺幣1千5百萬元以下罰金。
製造、運輸、販賣第三級毒品者，處7年以上有期徒刑，得併科
新臺幣1千萬元以下罰金。
製造、運輸、販賣第四級毒品者，處5年以上12年以下有期徒刑
，得併科新臺幣5百萬元以下罰金。
製造、運輸、販賣專供製造或施用毒品之器具者，處1年以上7年
以下有期徒刑，得併科新臺幣1百50萬元以下罰金。
前五項之未遂犯罰之。
附表：
編號 扣押物品名稱及數量 備註 １ 甲基安非他命1包 檢出第二級毒品甲基安非他命成分，驗餘淨重2.0029公克〈衛生福利部草屯療養院109年10月28日草療鑑字第1091000260號鑑驗書（見偵卷第181頁）〉 ２ Samsung廠牌手機1支（含門號0000000000號SIM卡1張）  ３ OPPO廠牌手機1支（含門號0000000000號SIM卡1張）  扣案時持有人：白宗原 扣押地點：臺中市○○區○○路000號311房 扣押物品目錄表卷頁：偵卷第75頁